臺灣高等法院臺南分院刑事判決　　　　 96年度上易字第468號
上　訴　人
即　被　告　乙○○
　　　　　　　　　　　巷32之.
選任辯護人　郁旭華　律師
上列上訴人因竊盜案件，不服臺灣臺南地方法院95年度易字第
682號中華民國96年5月30日第一審判決（起訴案號：臺灣臺南地
方法院檢察署九十五年度偵字第六八九五號），提起上訴，本院
判決如下：
    主  文
原判決撤銷。
乙○○竊盜，處有期徒刑玖月，減為有期徒刑肆月又拾伍日。如
易科罰金，以銀元參佰元即新臺幣玖佰元折算壹日。
    事  實
一、乙○○係鎮丞企業股份有限公司（下稱鎮丞公司）之負責人
    ，因鎮丞公司積欠彰化商業銀行股份有限公司東台南分行（
    下稱彰化銀行東台南分行）債務，由台灣台南地方法院民事
    執行處以九十一年度執字第二四九四四號執行案件，就鎮丞
    公司所有位於臺南縣歸仁鄉○○段六十八地號之土地，以及
    坐落該土地上之門牌號碼臺南縣歸仁鄉○○○街三十五巷二
    十八號（整編前之門牌號碼為同鄉○○街一一０巷六號）、
    出租予胤威企業股份有限公司（下稱胤威公司）使用之鋼骨
    鋼筋混凝土造一層工業用廠房（下稱本件工業用廠房）及鋼
    骨鋼筋混凝土造二層辦公室之建物予以查封拍賣，於民國九
    十二年九月九日由盈信電機有限公司（下稱盈信公司）拍定
    ，並由台灣台南地方法院民事執行處於九十二年九月十八日
    核發上開不動產之權利移轉證書予盈信公司，由盈信公司取
    得上揭不動產之所有權，且本件工業用廠房機械室內之消防
    設備（含發電機、消防幫浦、消防幫浦馬達、消防管線，下
    稱本件消防設備），係本件工業用廠房得合法供作廠房使用
    所必需之設備，而廠房內之電氣箱（下稱本件廠房內電氣箱
    ），係控制供輸廠房電力之總開關，二者均為本件工業用廠
    房不可或缺之設備，性質上屬於輔助本件工業用廠房經濟目
    的之從物，業隨本件工業用廠房所有權之移轉而同歸盈信公
    司所有，並於93年4月12日由執行處指揮點交，經成立調解
    ，盈信公司法定代理人甲○○、使用工廠之胤威公司負責人
    林美香協議，盈信公司同意胤威公司仗用本件房地至93年9
    月18日止，若屆時未搬遷完畢，胤威公司所遺留於拍定物內
    之物品、設備視為廢棄物，任由盈信公司自行處理。胤威公
    司並給付盈信公司新台幣（下同）八十一萬元，如胤威公司
    提前搬遷，盈信公司同意扣除九萬元。乙○○明知本件消防
    設備及本件廠房內電氣箱，均為本件工業用廠房所必備之設
    備，且知悉台灣台南地方法院民事執行處曾通知附著於本件
    工業用廠房之全部設備均為拍賣效力所及而不得拆卸，而受
    盈信公司法定代理人甲○○委託處理本件工業用廠房搬遷事
    宜之張忠陸，亦多次向乙○○告知不得將本件消防設備及本
    件廠房內電氣箱搬離本件工業用廠房，惟乙○○竟意圖為自
    己不法所有為自己不法所有，在九十三年十一月五日，接續
    竊取本件消防設備，搬移至位於臺南縣仁德鄉○○路一六０
    號之胤威公司，並僱請不知情之成年人王金發將本件廠房內
    電氣箱搬移至胤威公司而竊取之。
二、案經盈信公司訴由臺灣臺南地方法院檢察署檢察官偵查起訴
    。
    理  由
壹、程序方面：
一、按被告以外之人於偵查中向檢察官所為之陳述，除顯有不可
    信之情況者外，得為證據，刑事訴訟法第一百五十九條之一
    第二項定有明文，張金陸、王金發於偵查中向檢察官所為之
    具結陳述，係被告乙○○以外之人於偵查中向檢察官所為之
    陳述，且未見有何顯不可信之情況，依上開規定，得為證據
    。又駿陞不動產鑑定有限公司鑑估報告書、臺南縣消防局九
    十四年九月二十二日南縣消預字第０九四００一０八五一號
    函附之針對本件工業用廠房之「臺南縣工務局使用執照８７
    南工局使字第二０四二號之消防檢查相關資料」、臺南縣消
    防局九十五年十一月二十七日南縣消預字第０九五００一二
    七五四號函、星堡保全公司九十六年一月四日（96）星堡星
    字第九六０─０四０一號函及同年二月十六日（96）星堡星
    字第九六０二一六０一號函以及鎮丞公司與胤威公司間之協
    議書、房屋租賃契約書，檢察官、被告及辯護人於本院調查
    證據時，均知曉為審判外之書面陳述，係為傳聞證據，且同
    意作為證據，本院審酌上開書面陳述作成之情況，認為適當
    ，故依刑事訴訟法第一百五十九條之五第二項規定，得為證
    據。
二、告訴人盈信公司提出之相片十二幀（見審理卷第二一頁至第
    二七頁），係以科學、機械之方式，對於所拍攝內容所為忠
    實且正確之記錄，性質上並非供述證據，無刑事訴訟法第一
    百五十九條第一項規定之適用。又甲○○、張金陸之警詢，
    因與審判中之陳述並無不符，該警詢與刑事訴訟法第一百五
    十九條之二規定不符，無須引為證據，附此敘明。
貳、實體方面：
甲、有罪部分：
一、訊據被告對於其係鎮丞公司之負責人，因鎮丞公司積欠彰化
    銀行東台南分行債務，由台灣台南地方法院民事執行處就鎮
    丞公司所有之本件工業用廠房查封拍賣，於九十二年九月九
    日由盈信公司拍定，並由台灣台南地方法院民事執行處於九
    十二年九月十八日核發上開不動產之權利移轉證書予告訴人
    盈信公司，由告訴人盈信公司取得上揭不動產之所有權，且
    被告對於本件工業用廠房遭查封之時，本件工業用廠房內設
    置有本件消防設備及本件廠房內電氣箱，被告並在九十三年
    十一月五日，將本件消防設備搬移至位於臺南縣仁德鄉○○
    路一六０號之胤威公司內堆放，以及僱請不知情之成年人王
    金發將本件廠房內電氣箱搬移至胤威公司內堆放等情，固均
    為坦承，惟矢口否認有何竊盜犯行，並辯稱：我認為本件消
    防設備及本件廠房內電氣箱均非屬於本件工業用廠房之成分
    ，非上開拍賣效力所及，仍為鎮丞公司所有，故我將之搬移
    至胤威公司堆放，並非竊盜行為云云。經查：
  (一)鎮丞公司因積欠彰化銀行東台南分行債務，由台灣台南地方
    法院民事執行處以九十一年度執字第二四九四四號執行案件
    就鎮丞公司所有之本件工業用廠房查封拍賣，於九十二年九
    月九日由盈信公司拍定，並由台灣台南地方法院民事執行處
    於九十二年九月十八日核發上開不動產之權利移轉證書予告
    訴人盈信公司，由告訴人盈信公司取得上揭不動產之所有權
    等情，業經原審及本院調閱台灣台南地方法院民事執行處九
    十一年度執字第二四九四四號執行案卷查核無誤。
  (二)按非主物之成分，常助主物之效用，而同屬一人者，為從物
    ，主物之處分，及於從物，民法第六十八條定有明文，故在
    查封時已成為不動產之從物者，該從物亦在拍賣範圍，由拍
    定人取得從物之所有權。而查：
  (1)本件工業用廠房係屬於工業區建物，主要用途為工業用，且
    台灣台南地方法院民事執行處九十一年度執字第二四九四四
    號執行案件，亦以本件工業用廠房係作為工廠用途之建物而
    進行鑑估價格，並於拍賣公告之「建築式樣主要建築材料及
    房屋層數」欄內，就本件工業用廠房尚特別註記「鋼骨鋼筋
    混凝土造一層樓房工業用」，而表徵該建築係供工業使用之
    意旨，有該民事執行處九十一年度執字第二四九四四號執行
    案卷內之本件工業用廠房建物登記謄本、駿陞不動產鑑定有
    限公司鑑估報告書及該院執行處九十二年四月十一日九十一
    南院鵬執公字第二四九四四號拍賣公告各一份可稽，可見台
    灣台南地方法院民事執行處九十一年度執字第二四九四四號
    執行案所拍賣之本件工業用廠房，其建築之用途原本即供工
    業用之廠房使用，亦即該執行案，係以具備足供工業用廠房
    使用此種功能之本件工業用廠房，為拍賣之標的。
  (2)再本件工業用廠房內，原係設置有本件消防設備，有相片四
    幀，以及臺南縣消防局九十四年九月二十二日南縣消預字第
    ０九四００一０八五一號函附之針對本件工業用廠房之「臺
    南縣工務局使用執照８７南工局使字第二０四二號之消防檢
    查相關資料」一份可稽（上開相片見審理卷第二五頁、第二
    六頁，消防檢查相關資料編為「警卷二」並外放），且依據
    建築法第二十七條規定，須會同消防主管機關檢查其消防設
    備，合格後方得發給使用執照，且因本件工業用廠房第一樓
    面積為九百一十一點一五平方公尺，依規定已達五百平方公
    尺以上而應設置室內消防栓設備，故本件工業用廠房在申請
    新建使用執照時，經消防人員勘查並當場測試本件消防設備
    審核認可合格後，始能獲得臺南縣政府工務局核發使用執照
    ，且若本件工業用廠房在申請使用執照後，將上開消防設備
    移除，依據消防法第三十五條、第三十七條規定，視情節可
    處管理權人有期徒刑、罰金、罰鍰及三十日以下停業或停止
    其使用之處分等情，有上開「臺南縣工務局使用執照８７南
    工局使字第二０四二號之消防檢查相關資料」及臺南縣消防
    局九十五年十一月二十七日南縣消預字第０九五００一二七
    五四號函各一份可憑（見原審卷第八二頁至第八九頁），足
    見本件消防設備，在民事執行處九十一年度執字第二四九四
    四號執行案查封之時，原本即設置於本件工業用廠房之內，
    且屬於本件工業用廠房依法必須設置，始得合法供作廠房使
    用所必需之消防設備。
  (3)再者本件廠房內電氣箱，於原法院民事執行處九十一年度執
    字第二四九四四號執行案查封之時，係配置於本件本件工業
    用廠房之內，有本件廠房內電氣箱之相片一幀可憑（見審理
    卷第二七頁編號一號相片），且證人王金發除迭於偵訊及審
    理中證稱：被告僱請我至本件工業用廠房內，依被告指示將
    高壓配電盤二台、變壓器二台及總開關ＭＰ盤一台拆搬至臺
    南縣仁德鄉○○路一六０號，總開關ＭＰ盤一台即本件廠房
    內電氣箱，本件廠房內電氣箱高二點三五公尺，寬及深度均
    一公尺，重量很重，並未以螺絲固定於地面，用吊車吊起搬
    走等語外，尚證稱：本件廠房內電氣箱係整個廠房供電系統
    之總開關，功能為控制整個廠房全部之電，若將之拆走，整
    個廠房都無法供電等語至明（見偵Ｂ卷第三一頁，原審卷第
    一七四頁至第一七八頁）。則本件廠房內電氣箱，同在原法
    院民事執行處九十一年度執字第二四九四四號執行案查封之
    時，即設置於本件工業用廠房之內，且因該電氣箱係控制本
    件工業用廠房供電之總開關，一旦有所欠缺，本件工業用廠
    房勢必陷於缺乏供電而無從運作之狀態，亦屬於本件工業用
    廠房正常運作所必需之設備。
  (4)由上所述，原法院民事執行處九十一年度執字第二四九四四
    號執行案，係以具備足供工業用廠房使用此種功能之本件工
    業用廠房，為拍賣之標的，而非僅為一般之居家建物，且在
    該執行案查封時，即設置於本件工業用廠房內之本件消防設
    備及本件廠房內電氣箱，二者分別為使本件工業用廠房得合
    法作為廠房使用，以及供應電源而使本件工業用廠房正常運
    作所必需且不可或缺之設備，性質上均堪認為輔助本件工業
    用廠房經濟目的之從物，依民法第六十八條規定，本件消防
    設備及本件廠房內電氣箱，自應隨主物即本件工業用廠房所
    有權，由原法院民事執行處於九十二年九月十八日核發不動
    產權利移轉證書予告訴人盈信公司時，即一併由告訴人盈信
    公司取得所有權。被告辯稱上開執行案就本件工業用廠房之
    拍賣效力，並未及於本件消防設備及本件廠房內電氣箱，該
    二項設備仍屬鎮丞公司所有云云，並無可採。
  (三)被告及辯護人本件廠房屬鎮丞公司所有，但已於90年4月間
    將經營權讓與胤威公司，故廠房內消防設備、電氣箱屬胤威
    公司所有，兩者既非同屬一人，應無民法第68條適用云云。
    惟查經營權屬無體財產權，雖鎮丞公司將廠房讓與胤威公司
    經營，但廠房及設備仍屬鎮丞公司所有，且動產與不動產附
    合，早於鎮丞公司裝設消防設備、電氣箱時已完成，不待鎮
    丞公司將廠房讓與胤威公司即已成立。所辯並無可採。
  (四)被告本身為鎮丞公司之負責人，且其於審理中亦稱：本件工
    業用廠房係生產五金，且因有本件消防設備而取得使用執照
    ，若無該消防設備即無法取得使用執照等語（見審理卷第一
    八九頁），足見被告對於本件工業用廠房內所設置之本件消
    防設備及本件廠房內電氣箱，係使本件工業用廠房得合法作
    為廠房使用，以及供應電源而使本件工業用廠房正常運作所
    必需且不可或缺之設備，當知之至明；又原法院民事執行處
    九十一年度執字第二四九四四號執行案，曾以九十二年十一
    月二十日南院鵬九十一執公字第二四九四四號通知鎮丞公司
    ，表明本件工業用廠房業屬拍定人即告訴人盈信公司所有，
    凡附著於本件工業用廠房之全部設備，均為拍賣效力所及而
    不得拆卸等意旨，有上開通知一份可稽（見警卷第三七頁）
    ，而被告亦稱其有收到該件通知等語（見審理卷第一八七頁
    ），且原法院民事執行處於92年12月18日、93年4月12日二
    次執行點交，經盈信公司之負責人甲○○、胤威公司之負責
    人謝其春之代理人林美香協議，同意胤威公司仗使用至93年
    9月18日止，應已達占有改定之交付程度，有執行筆錄附發
    查卷第11頁可憑，盈信公司之負責人甲○○於原審證稱：於
    九十三年四月十二日進行點交當時，我與被告就本件消防設
    備應歸何人所有一事發生爭執，執行書記官問我關於消防設
    備可否自行協調，我表示可以，當日遂撤回點交，我方並同
    意本件工業用廠房暫時交由胤威公司使用至九十三年九月十
    八日，但屆期並未獲還，我就委託張金陸處理交涉相關搬遷
    事宜，經過五十幾日後才搬遷，然因先前我至本件工業用廠
    房，曾告知被告冷氣、機械、冰箱、辦公器具等可以搬走，
    但消防設備係供建物使用，不能搬走，惟被告口氣惡劣，我
    遂於九十三年七月二十七日寄發存證信函通知不得將本件消
    防設備搬離，我亦未曾同意被告拆走本件廠房內電氣箱，嗣
    胤威公司將本件工業用廠房之鑰匙及遙控器交給張忠陸，張
    忠陸於九十三年十一月十六日進入發現本件消防設備及本件
    廠房內電氣箱均被搬走，我並不知物品被搬至何處，被告亦
    未與我聯繫等語（見原審卷第一五三頁至第一五八頁、第一
    六一頁至第一六二頁），而證人張忠陸亦迭於偵訊及原審審
    理中證稱：甲○○在九十四年九月之後，委託我處理本件工
    業用廠房搬遷事宜，我直接至本件工業用廠房，請求被告搬
    遷，我至本件工業用廠房時曾看到在搬運機器，我有向被告
    表示消防設備及電氣設備係屬於本件工業用廠房該建築之物
    ，不要搬走，被告未有回應，嗣於九十三年十一月間獲還本
    件工業用廠房之鑰匙，我進入後才發現本件消防設備及本件
    廠房內電氣箱均被搬走，我並不知道上開物品何時被搬走，
    亦不知被搬至何處等語（見原審卷第一六六頁至第一七二頁
    ），且被告亦坦稱：九十三年四月十二日執行過程中，曾就
    本件消防設備及本件廠房內電氣箱物品之所有權發生爭執，
    我認為係我所有之物，不在拍賣效力所及，我表示本件消防
    設備係生財器具，如果需要，要向我買，不買我就拆走，之
    後甲○○有到本件工業用廠房，我向其表示要不要購買本件
    消防設備，但其未回應，而寄來上開於九十三年七月二十七
    日寄發之存證信函等語（見原審卷第一八九頁）。是依上開
    所述，被告明知本件工業用廠房內所設置之本件消防設備及
    本件廠房內電氣箱，係使本件工業用廠房得合法作為廠房使
    用，以及供應電源而使本件工業用廠房正常運作所必需而不
    可或缺之設備，若將本件消防設備及本件廠房內電氣箱自本
    件工業用廠房搬離，勢必導致本件工業用廠房陷於無法運作
    之狀態，且被告不僅知悉民事執行處業已通知凡附著於本件
    工業用廠房之全部設備，均為拍賣效力所及而不得拆卸之意
    旨，實際上告訴人盈信公司之負責人甲○○以及受託處理搬
    遷事宜之張忠陸，亦業已一再向被告傳達告知不得將本件消
    防設備及本件廠房內電氣箱搬離之意，應足以促使被告產生
    本件消防設備及本件廠房內電氣箱此等使本件工業用廠房正
    常運作不可或缺之設備，已隨本件工業用廠房之拍賣，而一
    併歸由拍定人即告訴人盈信公司取得所有權之認知存在，然
    被告竟仍在胤威公司搬遷時，趁告訴人不注意，將電氣箱消
    防設備搬走，其有為自己不法所有之意圖甚明。
  (五)綜上所述，被告所辯云云，無非事後卸責之詞，不足採信。
    事證明確，被告犯行洵堪認定。
二、核被告所為，係犯刑法第三百二十條第一項之竊盜罪。被告
    利用不知情之成年人王金發竊取本件廠房內電氣箱，為間接
    正犯。被告僱用林金發多次在現場拆卸搬遷電氣箱及消防設
    備，係以一犯罪為目的之多數行為，為接續犯，應論以一罪
    。
三、被告所犯之罪均在96年4月24日以前，合於中華民國96年罪
    犯減刑條例減刑條件，依法減其宣告刑二分之一。
四、九十四年二月二日修正，九十五年七月一日經總統公布施行
    之修正後刑法第四十一條前段規定：「犯最重本刑為五年以
    下有期徒刑之罪，而受六月以下有期徒刑或拘役之宣告者，
    得以新台幣一千元、二千元或三千元折算一日，易科罰金」
    。已將得易科罰金之適用範圍擴大為最重本刑五年以下有期
    徒刑之罪；比較刑法第四十一條新舊法之規定（舊法依罰金
    罰鍰提高標準條例第二條以九百元折算一日，罰金罰鍰提高
    標準條例於95年7月1日廢止第二條得易科罰金之適用範圍為
    最重本刑三年以下有期徒刑之罪），以舊法最有利於行為人
    。查本件被告犯罪之時間為刑法第四十一條修正生效之前，
    所犯最重本刑為五年以下有期徒刑之罪，自應適用修正前之
    刑法第四十一條第一項前段。
五、原審予以論罪科刑，固非無見，惟查：(一)被告係故意犯本件
    竊盜罪，原判決認被告係不確定故意，尚有未洽，且被告竊
    取消防設備及電氣箱，係一次竊盜行為，非連續犯，原判決
    論以連續犯，亦有未洽。(二)被告所犯上揭之罪，犯罪時間均
    在96年4月24日以前，合於中華民國96年罪犯減刑條例減刑
    條件，原審未及減刑並宣告易科罰金，尚有未合。被告上訴
    意旨，否認犯罪，指摘原判決不當，雖無有理由，惟原判決
    既有上開可議之處，應由本院將原判決撤銷改判。爰審酌爰
    審酌被告無視法院拍賣之效力，竟竊取拍定人所有之財產，
    業侵害拍定人之財產安全，且犯後猶否認犯行，犯後態度難
    認良好等一切情狀，量處如主文所示之刑，並予減刑及諭知
    易科罰金之折算標準。
六、公訴意旨尚認被告於九十三年十月底至同年十一月十六日之
    期間，另有竊取本件工業用廠房內一樓辦公室電氣箱內之電
    線、配置電話線路之電信箱（下稱電信箱）內之電線及線溝
    內之電線等竊盜行為等語，惟查：
  (一)按犯罪事實應依證據認定之，無證據不得認定其犯罪事實，
    刑事訴訟法第一百五十四條第二項定有明文。次按認定不利
    於被告之事實，須依積極證據，苟積極證據不足為不利於被
    告事實之認定，即應為有利於被告之認定，更不必有何有利
    之證據；且刑事訴訟法上所謂認定犯罪事實之證據，係指足
    以認定被告確有犯罪之積極證據而言，該項證據自需適合於
    被告犯罪事實之認定，始得採為斷罪資料；如未能發現相當
    證據，或證據不足以證明，自不能以推測或擬制之方法，以
    為裁判之基礎；又刑事訴訟法第一百六十一條第一項規定檢
    察官就被告犯罪事實，應負舉證責任，並指出證明之方法，
    故檢察官對於起訴之犯罪事實，應負提出證據及說服之實質
    舉證責任，倘其所提出之證據，不足為被告有罪之積極證明
    ，或其闡明之證明方法，無從說服法官以形成被告有罪之心
    證，基於無罪推定之原則，自應為被告無罪判決之諭知，最
    高法院三十年上字第八一六號、二十九年上字第三一０五號
    及九十二年台上字第一二八號等判例意旨可資參照。
  (二)公訴意旨無非以告訴人盈信公司提出之本件工業用廠房內一
    樓辦公室電氣箱內修復前後相片各一幀、電信箱修復前後相
    片各一幀及線溝內電線遭拆卸取走之相片一幀（見原審卷第
    二一頁、第二二頁、第二四頁），然被告堅詞其僅曾搬走本
    件消防設備及委請王金發搬走本件廠房內電氣箱，從未曾取
    走本件工業用廠房內一樓辦公室電氣箱內之電線、電信箱內
    之電線，且線溝內之電線，係張忠陸希望拆除，因為要將該
    線溝用混凝土封平，張忠陸並雇車幫忙將電線送至臺南縣仁
    德鄉○○路一六０號等語，且查：
  (1)關於一樓辦公室電氣箱內之電線部分：
    證人甲○○於審理中證稱：告訴人盈信公司提出之本件工業
    用廠房內一樓辦公室電氣箱內修復前之相片一幀（見原審卷
    第二一頁編號１相片），係因胤威公司將本件工業用廠房之
    鑰匙及搖控器交給張忠陸後，其於九十三年十一月十六日進
    入，告訴我廠房內之東西被毀壞，我就要其拍照存證，且我
    是從相片上觀察，認為電氣箱上下二層應該均有保護開關，
    但是相片顯示上層無保護開關、下層有保護開關，故我認為
    上層無保護開關，就是電線被拆走，但從九十三年四月十二
    日起至同年十一月十五日或十六日胤威公司從本件工業用廠
    房搬走為止，我並未親自至該處看搬遷拆卸情形，亦未親見
    拆搬那些物品，且我並不知一樓辦公室電氣箱內原先設有幾
    條線路，也不知原先共設有幾個保護開關等語（見原審卷第
    一五五頁、第一五九頁、第一六四頁），則證人甲○○對於
    在九十三年十一月十六日胤威公司自本件工業用廠房遷出完
    畢之前，一樓辦公室電氣箱之線路及保護開關之排列數量，
    顯然完全不知，此外亦無顯示一樓辦公室電氣箱在九十三年
    十一月十六日之前原先設計結構之資料可資比對，既無法確
    認該電氣箱內之線路或保護開關，較九十三年十一月十六日
    胤威公司自本件工業用廠房遷出完畢之前之原狀有數量減少
    之變更，自無從認定被告有將一樓辦公室電氣箱內之電線拆
    移之竊取行為存在。
  (2)關於電信箱部分：
    告訴人盈信公司固有提出所謂電信箱修復前後相片各一幀（
    見原審卷第二二頁），作為電信箱之電線曾遭取走之依據，
    然查臺灣星堡保全股份有限公司（下稱星堡保全公司）係透
    過電話線路傳輸，由該公司管制中心監控，並搭配保全員巡
    邏之方式，為本件工業用廠房提供電子系統保全服務，若該
    客戶端標的物之電話線無法連接或遭破壞，標的物之定時回
    執系統會透過定時回報機制，回報訊息至星堡保全公司，負
    責監控之保全人員接獲「電訊不傳」之訊號，會立即做必要
    之處置，以為緊急應變，且本件工業用廠房因法拍關係，該
    址原先之保全契約客戶胤威公司於九十三年十一月十五日遷
    至他址，並於同日改由進駐該址之三方電機有限公司（負責
    人即張忠陸）承接保全服務，且在九十三年十一月十五日因
    三方電機有限公司有做設定，保全系統曾發報異常，星堡保
    全公司電腦管制中心管制人員接獲異常訊息後，旋即通知當
    區值勤保全人員前往處理，並通知三方電機有限公司老闆（
    即張忠陸）至現場，發現標的物內有一名自稱為胤威公司之
    人在場，該人表示因標的物內尚有胤威公司之動產物品，其
    欲入內取回而觸動保全系統，致使系統發報異常，當時經三
    方電機有限公司老闆檢點標的物內財產，確認並無遺失或損
    毀，星堡保全公司之保全人員在知會並取得三方電機有限公
    司老闆及上開自稱為胤威公司之人之同意，並回報星堡保全
    公司管制中心狀況解除後，遂歸隊值勤等情，有星堡保全公
    司九十六年一月四日（96）星堡星字第九六０─０四０一號
    函及同年二月十六日（96）星堡星字第九六０二一六０一號
    函各一份可憑（見原審卷第九五頁至第一０九頁、第一二五
    頁、第一二六頁）。由上所述，星堡保全公司原先為胤威公
    司，就本件工業用廠房提供透過電話線路傳輸訊息之電子系
    統保全服務，雖於九十三年十一月十五日，改由為三方電機
    有限公司在同址提供電子系統保全服務，但依上開星堡保全
    公司之函文，不僅未見有何顯示電話線無法連接或遭破壞而
    致星堡保全公司負責監控之保全人員接獲「電訊不傳」訊號
    之情形存在，實際上該電子系統保全服務尚於九十三年十一
    月十五日發揮傳送有人觸動保全系統之異常訊號，使星堡保
    全公司人員得以立即至本件工業用廠房查看處理之正常保全
    功能，則透過設於本件工業用廠房之電話線路傳輸訊息而進
    行之上開電子系統保全服務，既未見有何顯示電話線路無法
    連接或遭破壞之訊號，且直至九十三年十一月十五日胤威公
    司遷移而改由三方電機有限公司在同址承接保全服務，猶能
    發揮透過電話線路傳送有人觸動保全系統之異常訊號此等正
    常保全功能，已難認為本件工業用廠房內配置電話線路之電
    信箱，有何因電線或電話線路遭移除而無法使用之狀態，無
    從認為被告尚有竊取電信箱內電線之行為。
  (3)關於線溝內電線部分：
    告訴人盈信公司固提出線溝內電線遭拆走之相片一幀為據（
    見原審卷第二四頁），然受盈信公司負責人甲○○委託接洽
    處理搬遷事宜之證人張忠陸，除迭於偵訊及原審證稱：我認
    為除線溝內電線係被告所有而可搬走，其餘係我認不可搬走
    之消防設備與電氣設備等語外，尚稱：我記得胤威公司搬遷
    之速度比較慢，我還委託貨運吊車幫胤威公司搬等語（見原
    審卷第一六八頁），是受盈信公司司負責人甲○○委託接洽
    處理搬遷事宜之張忠陸，尚認為線溝內電線係被告所有而可
    搬走之物，復又曾委託貨運吊車幫忙搬運，則被告辯稱其係
    應張忠陸之希望而拆除線溝內電線，且張忠陸並雇車幫忙將
    電線送至臺南縣仁德鄉○○路一六０號等語，並非無稽，無
    從認為被告拆走線溝內電線，係存有為自己不法所有之竊盜
    犯意。
  (三)從而，公訴意旨所指被告竊取本件工業用廠房內一樓辦公室
    電氣箱內之電線、電信箱內之電線及線溝內之電線等竊盜行
    為，尚乏明確之證據為證，然因公訴意旨認此與上開成罪部
    分，有連續犯之裁判上一罪關係，故不另為無罪判決之諭知
    ，附此敘明。
據上論結，應依刑事訴訟法第369條第1項前段、第364條、第299
條第1項前段、刑法第2條第1項、第320條第1項，修正前刑法第
41條第1項、罰金罰鍰提高標條例第1條、第2條、刑法施行法
第1條之1第1項、第2項前段，中華民國96年罪犯減刑條例第2條
第1項第3款、第7條第2項、第9條、第10條第2項判決如主文。
本案經檢察官趙中岳到庭執行職務。
中　　華　　民　　國　　96　　年　　10　　月　　16　　日
                  刑事第五庭    審判長法　官  楊明章
                                      法　官  顏基典
                                      法　官  楊子莊
以上正本證明與原本無異。
不得上訴。
　　　　　　　　　　　　　　　　　　　書記官  王全龍
中　　華　　民　　國　　96　　年　　10　　月　　17　　日
附錄論罪科刑法條：
中華民國刑法第320條第１項
意圖為自己或第三人不法之所有，而竊取他人之動產者，為竊盜
罪，處 5 年以下有期徒刑、拘役或 5 百元以下罰金。
